臺灣臺東地方法院民事裁定
110年度消債更字第29號
聲  請  人  王雅琳  
代  理  人  蔡勝雄律師(法律扶助律師)
上列當事人依消費者債務清理條例聲請更生事件，本院裁定如下
： 
    主  文
聲請人應於本裁定送達後十日內，補提如附件所示文件及資料，
逾期未補正，即駁回其聲請。
    理  由
一、按債務人不能清償債務或有不能清償之虞者，得依本條例所
    定更生或清算程序，清理其債務；消費者債務清理條例（下
    稱消債條例）第3條定有明文。又債務人聲請更生時，所提
    出之財產及收入狀況說明書，應表明下列事項，並提出證明
    文件：㈠財產目錄，並其性質及所在地；㈡最近五年是否從事
    營業活動及平均每月營業額；㈢收入及必要支出之數額、原
    因及種類；㈣依法應受債務人扶養之人；債務人就前項第3款
    必要支出所表明之數額，與第64條之2第1項、第2項規定之
    必要生活費用數額相符者，毋庸記載其原因、種類及提出證
    明文件；未逾該必要生活費用數額，經債務人釋明無須負擔
    必要支出一部或全部者，亦同；此觀消債條例第43條第6項
    、第7項規定自明。而聲請更生不合程式或不備其他要件者
    ，法院應以裁定駁回之，但其情形可以補正者，法院應定期
    間先命補正；更生之聲請有無正當理由拒絕提出關係文件或
    為財產變動狀況之報告者，應駁回之；消債條例第8條、第4
    6條第3款復有明定。
二、查本件債務人具狀聲請更生，漏未提出如附件所示文件及資
    料到院，前經本院發函（本院民國110年5月12日東院宜民辰
    110消債更29字第1100006371號函）命補正，並於110年5月1
    4日送達聲請人之代理人，然迄未補正，爰裁定定期命補正
    ，如逾期未補正，則駁回其聲請。 
中　　華　　民　　國　　110 　年　　8 　　月　　25　　日
  　　　　　　　　　民事第一庭　　法　官　王麗芳
以上正本係照原本作成。　　　　　　　　　
本裁定不得抗告。
中　　華　　民　　國　　110 　年　　8 　　月　　25　　日
                                  書記官  張耕華
附件：
1、請依債清條例第43條第6項提出聲請人之財產及收入狀況說明
   書（請就該項各款事項予以說明，尤其聲請更生前2年內之必
   要支出金額，俾供審酌收入扣除支出後有無不能清償債務之
   虞），並提出相關支出證據資料（若主張以內政部公告之最
   低生活費，則毋庸提出支出資料，但仍請補正說明主張之金
   額）。
2、若主張有受扶養人，請提出其最新戶籍、名下財產資料及所
   得資料（證明有受扶養之必要）、扶養義務人人數、主張每
   月負擔之扶養費數額。另說明聲請人及主張之受扶養人有無
   領取任何社會補助津貼（例如：中低收入戶補助、租屋津貼
   、身障補助、國民年金等等）？若有，請提出相關資料。
3、補正聲請人109年度綜合所得稅各類所得資料清單，並說明：
   ①請說明債務形成原因、並提出可負擔還款方案及計算方式、
   ②有無以本人、未成年子女為要保人或受益人投保人壽人壽保
   險、儲蓄性保障、投資性保險或其他保院，若有，保單價值
   準備金為何？③前曾否與債權人達成協商而有毀諾情形？若有
   ，毀諾原因為何？